Richard Nixon de Azevedo Furtado Junior

SCEN - Asa Norte, Brasília - DF, 70800-230 | 61-982580321 | richardnixon@posteo.org

Github: https://github.com/richardnixonafi

Linkedin: https://www.linkedin.com/in/richardazevedo/

Blog Pessoal: https://richardnixon.dev/

Objetivo

Profissional com 14 anos de experiência na área de TI, já atuou em diversas áreas, nos últimos anos tem se dedicado no desenvolvimento de software, auto motivado e com capacidade de aprendizado rápido para atender os novos desafios.

Educação

GRADUAÇÃO EM GESTÃO DE TÉCNOLOGIA DA INFORMAÇÃO, 2013 - 2014, UNIP - BSB

GRADUAÇÃO EM CIÊNCIA DA COMPUTAÇÃO, 2014 - 2017, UNIP -BSB

Habilidades e Conhecimentos

COLABORAÇÃO COM PROJETOS OPEN-SOURCE

- · Colaboradados (banco colaborativo de bases de dados abertos)
- · Nextcloud (Manual do usuario em PT-BR)
- · Pygseguro (Wrapper Python para a API do Pagseguro)

IDIOMAS

· Inglês - Intermediário

Experiência

ANALISTA DE SISTEMA E DESENVOLVEDOR | MINISTERIO DA JUSTIÇA | 2016 - ATUAL

- · Desenvolvimento em Python com django.
- · Desenvolvimento em php com yii framework.
- · Implementação de Nuvem privada on premise (Nextcloud).
- · Criação de relatórios com Jaspersoft.
- · Processamento de dados e ETL com Talend Open Studio.
- · Criação e otimização de rotinas em Sql server.
- · Gerenciamento de servidores linux e windows.
- · Sustentação de sistemas críticos emergenciais.

ENCARREGADO DE TECNOLOGIA | CICC -AM | 2013 - 2015

- · Manutenção de código legado em php.
- · HTML, CSS.
- · Modelagem de banco em Postgres eMysql.
- · Gerenciamento de Redes.
- · Gerenciamento de Equipes de Infraestrutura.
- · Sustentação de sistemas críticos emergenciais.